【裁判字號】    95,訴,139
【裁判日期】    950508
【裁判案由】    違反槍砲彈藥刀械管制條例
【裁判全文】
臺灣嘉義地方法院刑事判決               95年度訴字第139號
公  訴  人  台灣嘉義地方法院檢察署檢察官
被      告  甲○○
指定辯護人  本院公設辯護人  戊○○
上列被告因違反槍砲彈藥刀械管制條例案件，經檢察官提起公訴
（95年度偵字第1738號），本院判決如下：
    主  文
甲○○未經許可，寄藏其他可發射子彈具有殺傷力之改造手槍，
累犯，處有期徒刑肆年貳月，併科罰金新臺幣陸萬元，罰金如易
服勞役，以新臺幣玖佰元即銀元佰元折算壹日；扣案如附表編
號一所示之改造手槍壹枝（含彈匣貳個）及編號二所示之驗餘子
彈拾貳顆均沒收。
    事  實
一、甲○○前於民國（下同）八十七年間，因違反公職人員選舉
    罷免法等案件，經本院就違反公職人員選舉罷免法部分判處
    有期徒刑陸月，妨害投票罪部分判處有期徒刑四月，定應執
    行有期徒刑十月，上訴後經台灣高等法院台南分院、最高法
    院分別判決上訴駁回確定，於九十年二月二十六日執行完畢
    ，仍不知悔改，於九十四年十月七日，明知真實姓名不詳綽
    號「萬來」（或萬仔）之成年男子所寄放之改造手槍一枝（
    含彈匣二個，槍枝管制編號0000000000號）、9MM之土造子
    彈十八顆，均係具有殺傷力之槍、彈，竟仍加以應允收受後
    藏匿於其位於嘉義縣民雄鄉○○村○○○鄰○○○街二十號
    住處內，嗣於九十五年一月十三日十六時三十分許，警方持
    本院核發之搜索票前往其上開住處欲實施搜索時，甲○○見
    狀乃將上開槍、彈及安非他命二包（毒品部分另以九十五年
    度毒偵字第八十四號偵辦，安非他命二包亦扣於該案）藏於
    黑色皮包內後，趁機將該皮包自其住處三樓頂（即加蓋之四
    樓）向外丟到住處旁之草叢內，嗣經警自其褲子口袋內查獲
    安非他命一包、施用器具一組後（另扣於台灣嘉義地方法院
    檢察署署九十五年度毒偵字第八十五號），始另於其住處外
    之草叢內起出上開槍、彈而查悉上情。
二、案經嘉義縣警察局民雄分局報告臺灣嘉義地方法院檢察署檢
    察官偵查起訴。
    理  由
一、有關證據能力之部分：
(一)、按搜索應用搜索票，為刑事訴訟法第一百二十八條第一項
      所明定，而依卷附法院所簽發之搜索票記載受搜索人為「
      甲○○」之人，應搜索處所、身體或物件為「嘉義縣民雄
      鄉○○村○○○鄰○○○街二十號」，應扣押之物為「違
      反毒品危害防制條例相關證物、違反槍砲彈藥刀械管制條
      例相關證物」，（見警卷第八頁）。則警員持該搜索票，
      搜索前開處所時，受搜索人在場（見同上卷第九頁起至第
      十一頁搜索筆錄），因執行過程中被告拒未開門，員警遂
      攀爬二樓進入，被告見警執行搜索，攜帶裝有槍彈之包包
      衝往三樓頂（即加蓋之第四樓），將該包包往屋旁雜草叢
      生丟下，經警發覺，進而於屋旁草叢中尋找拋下之物品，
      而搜得扣案之槍彈（見本院九十五年四月十七日證人即員
      警丙○○、同年月二十四日證人即員警丁○○筆錄），足
      見本件員警依法定搜索之程序進行搜索，搜索之處所、對
      象並無逾越範圍，依法扣押應扣押之物品，該程序合法且
      適當，搜索所得之證物，自有證據能力；又前往執行搜索
      勤務之員警，未於扣押書中載明，即將現場之刀子帶回派
      出所，以鑑定是否係屬槍砲彈藥刀械管制條例所列管之刀
      械，翌日經被告前往取回，此部分有所疏漏，然本件並未
      以該刀械為證物，因之仍不影響上述搜得之扣押物品之證
      據能力。
(二)、訊問被告應出以懇切之態度，不得用強暴、脅迫、利誘、
      詐欺、疲勞訊問或其他不正之方法；被告之自白，非出於
      強暴、脅迫、利誘、詐欺、疲勞訊問、違法羈押或其他不
      正之方法，且與事實相符者，得為證據，為刑事訴訟法第
      九十八條、第一百五十六條第一項所明定。被告雖辯稱員
      警軟硬兼施，如不承認要多辦幾條罪，遂接受誘導，所述
      並非任意性，然據證人丙○○、丁○○證稱，並無不法取
      供情事，製作筆錄有全程錄音，筆錄並經被告確認後簽名
      等語（見本院九十五年四月十七日證人即員警丙○○、同
      年月二十四日證人即員警丁○○筆錄），參之被告開庭中
      之應對、答話（如審理中提示被告全國前案紀錄表並告以
      要旨，訊問被告有何意見時，被告對已三審定讞之有罪判
      決紀錄，竟答稱選舉罷免法如果被誤判，是否可以告訴之
      語），難認其係任人擺佈、左右之人，是被告所辯係不得
      已所為之非任意性自白，顯不足採。又被告第一次製作筆
      錄自九十五年一月十三日十七時五十分至同日十八時十五
      分，此時正值晚餐、休息時間，經被告同意暫停訊問，此
      舉動符合便民與維護人權，難認有何違法情形；另經被告
      同意於夜間接受訊問，而於九十五年一月十三日二十三時
      十分起製作第二次筆錄，雖二次筆錄之製作時間相距近五
      小時，此時被告正可獲得充分之休息與思考，且無其他證
      據證明員警有何不法之處，豈能因二次筆錄製作時間相距
      近五小時，遽認員警係不法取供，因之本件難認被告於警
      訊中之自白，係以不正之方法所為非任意性之自白，亦即
      以不正方法取得之供述證據，自無法否定其自白有證據能
      力。又被告於準備程序中供稱偵查筆錄係依照其所述記載
      無誤（見本院九十五年四月十日第三頁筆錄），審理中復
      坦認檢察官並無類似辱罵或不法取供之情事（見本院九十
      五年四月二十四日第二十頁筆錄），而被告被搜索後扣得
      毒品安非他命，檢察官對於施用毒品者，依法自需查明是
      否曾觀察勒戒，以決定逕行起訴或聲請觀察勒戒，檢察官
      調查被告是否曾觀察、勒戒，係依法行使職務，難認有何
      對被告施以壓力或對之不法拘束其自由之意，參之觀察、
      勒戒處分，僅係對施用毒品之初犯，予以戒除毒害之保安
      處分，期間甚短，且為有心悔改之施用毒品者所樂於接受
      ，豈有因擔心被送觀察、勒戒，反而供承最輕本刑係三年
      以上有期徒刑之重罪之理，另犯罪嫌疑重大係決定被告是
      否羈押之條件之一，衡情自無因主觀上認檢察官不願多聽
      被告答辯或因擔心遭羈押致和解書會被丟棄反而承認犯有
      重罪之理，足見被告於警訊、偵查中所為之自白係任意性
      之自白無疑，其自白自有證據能力。
二、被告甲○○對其於上述時、地寄藏綽號「萬來」（或萬仔）
    交付之前述改造手槍一枝、制式子彈十八顆經警查獲等情，
    業於警詢、偵查中分別承認不諱，並有編號一改造手槍一枝
    與編號二制式子彈十八顆扣案可稽，又本件槍彈，確係員警
    執行搜索時，被告為湮滅物證而自其嘉義縣民雄鄉○○村○○○鄰○○○街二十號住處三樓頂（即加蓋之四樓）左後側
    拋下，後經警於房屋緊鄰之左側堆放板模且雜草叢生之空地
    內搜獲等情，亦據證人丙○○（見本院九十五年四月十七日
    筆錄）、丁○○（見本院九十五年四月二十四日筆錄）證述
    明確，而被告之上述房屋係坐南朝北三樓連棟建築，三樓後
    面有加蓋，房屋左側係一大片空地，除有壹顆高大之苦苓樹
    外，其餘堆滿板模並長滿雜草，該雜草即堆置物約一人高，
    該建物三樓頂加蓋部分屋後僅砌女兒牆，（女兒牆以上部分
    騰空），從該建物三樓頂加蓋部分左後側（即屋後左側）可
    直接拋下物品至該房屋左側堆放板模且雜草叢生之空地上等
    情，亦經勘驗明確，有本院九十五年四月十七日勘驗筆錄在
    卷可按，此外復有搜索票、搜索筆錄、扣押筆錄、扣押物品
    目錄表、扣押書、現場照片等在卷可稽（見警卷及本院卷）
    ，足見被告之自白與事實相符，足堪採信，雖被告僅供稱綽
    號「萬來」（或萬仔）所寄放，並無真實姓名、居住處所等
    資料以確定該人之確實身分，致無從調查，仍不得認被告之
    自白與事實不符而影響其自白之真實性；另被告雖提出與謝
    明輝因誤會發生糾紛所成立之和解書，核與本件並無關聯性
    ，亦無法以此遽認係因此糾紛而遭人栽贓，又本件搜得槍彈
    之處所，係一雜草叢生且堆放板模等達一人高度之荒地，已
    如前述，且本件動用員警多人搜尋多時，始查獲扣案之槍彈
    ，亦經證人謝明讓、簡明志、乙○○證述明確，若係線民之
    栽贓，豈有需動用員警多人且搜尋多時始搜得之理，被告所
    辯係遭人栽贓，係屬無據，不足採信。又前揭改造手槍與制
    式子彈經鑑定後，其鑑定結果分別如附表所示，認均具有殺
    傷力，且屬於槍砲彈藥刀械管制條例所列其他可發射子彈具
    有殺傷力之槍枝、子彈，有警政署刑事警察局九十五年二月
    二十一日刑鑑字第0950009720號鑑定書一份在卷可稽（見偵
    卷第十四頁至第十六頁），本件事證明確，被告犯行堪以認
    定。
三、核被告所為，係犯槍砲彈藥刀械管制條例第八條第四項、第
    十二條第四項之罪。又槍砲彈藥刀械管制條例將持有與寄藏
    為分別之處罰規定，單純之持有，並不包括寄藏，但寄藏之
    受人委託代為保管，其保管之本身所為之持有，既係寄藏之
    當然結果，法律上自宜僅就寄藏行為為包括之評價，不應另
    就持有予以論罪（最高法院七十四年度臺上字第三四○○號
    判例可資參照）。本案被告係受綽號「萬來」之男子委託而
    受寄代藏槍、彈，並非單純持有槍、彈，且其受委託代為保
    管之持有行為，乃為寄藏之當然結果，故不另論以持有罪名
    。被告以一未經許可而寄藏上開改造手槍、土造子彈之行為
    ，而觸犯上開二罪名，為想像競合犯，應依刑法第五十五條
    前段之規定，從一重論以槍砲彈藥刀械管制條例八條第四項
    之罪。又其於八十七年間，因違反公職人員選舉罷免法等案
    件，經本院就違反公職人員選舉罷免法部分判處有期徒刑陸
    月，妨害投票罪部分判處有期徒刑四月，定應執行有期徒刑
    十月，上訴後經台灣高等法院台南分院、最高法院分別判決
    上訴駁回確定，於九十年二月二十六日執行完畢，有臺灣嘉
    義地方法院檢察署刑案資料查註紀錄表、台灣高等法院被告
    前案紀錄表各一份在卷可按，其於受有期徒刑執行完畢後，
    五年內再犯本件有期徒刑以上之罪，為累犯，應依法加重其
    刑。爰審酌被告之素行（見卷附臺灣嘉義地方法院檢察署刑
    案資料查註紀錄表及臺灣高等法院被告前案紀錄表各一份）
    ，高中畢業，從事電鍍工作，有二小孩，其父現於療養院，
    犯罪動機、目的，對社會治安所生之潛在危險非輕，兼衡及
    被告未持以另犯他罪，及犯罪後於警詢及偵查中承認犯行，
    本院審理中否認犯罪誣指係遭人栽贓暨其他一切情狀，量處
    如主文第一項所示之刑，並就罰金部分諭知易服勞役之折算
    標準，以示懲儆。
四、扣案之編號一改造手槍一枝（含彈匣二個），又殺傷力，係
    違禁物，依刑法第三十八條第一項第一款、第二項之規定宣
    告沒收。又按物之能否沒收，應以裁判時為準，本件判決時
    ，編號二土造子彈十八顆，其中六顆經送鑑實際試射，雖認
    具殺傷力，惟該等試射所餘之物，已喪失子彈效用，不再具
    有殺傷力，不須沒收之；其餘十二顆則均認具有殺傷力，皆
    為違禁物，應依刑法第三十八條第一項第一款、第二項規定
    宣告沒收。
據上論斷，應依刑事訴訟法第二百九十九條第一項前段，槍砲彈
藥刀械管制條例第八條第四項、第十二條第四項，刑法第十一條
前段、第五十五條、第四十七條、第四十二條第二項、第三十八
條第一項第一款、第二項，罰金罰鍰提高標準條例第二條，現行
法規所定貨幣單位折算新臺幣條例第二條判決如主文。
本案經檢察官李志明到庭執行職務
中    華    民    國   九十五   年    五    月   八   日
                  刑事第三庭審判長法  官  沈福財
                                  法  官  陳仁智
                                  法  官  卓春慧
上列正本證明與原本無異。
如不服本判決，應於判決送達後十日內向本院提出上訴狀（應附
繕本）。
中    華    民    國   九十五   年    五    月   八   日
                                  書記官  賴琪玲
附表：
┌──┬───────┬───────────────┐
│編號│槍彈          │鑑定文號及鑑定結果            │
├──┼───────┼───────────────┤
│一  │改造手槍1枝（ │(1)文號：內政部警政署刑事警察局│
│    │槍枝管制編號11│  95年2月21日刑鑑字第095000972│
│    │00000000號，含│  0號函（見偵卷第14-16頁）。  │
│    │彈匣2個）     │(2)鑑定結果：係由仿BERETTA廠92 │
│    │              │  FS型半自動手槍製造之金屬手槍│
│    │              │  更換土造金屬槍管改造而成之改│
│    │              │  造手槍，機械性能良好，可擊發│
│    │              │  適用子彈，認具殺傷力。      │
│    │              │                              │
│    │              │                              │
├──┼───────┼───────────────┤
│二  │子彈18顆（其中│(1)文號：同前。                │
│    │6顆經實際試射 │(2)認均係土造子彈（具直徑9mm之 │
│    │，餘12顆）    │  金屬彈頭），採樣6顆試射，均 │
│    │              │  可擊發，認均具殺傷力。      │
│    │              │                              │
└──┴───────┴───────────────┘
附錄本案論罪科刑法條全文：
槍砲彈藥刀械管制條例第八條
未經許可，製造、販賣或運輸鋼筆槍、瓦斯槍、麻醉槍、獵槍、
空氣槍或第四條第一項第一款所定其他可發射金屬或子彈具有殺
傷力之各式槍砲者，處無期徒刑或五年以上有期徒刑，併科新臺
幣一千萬元以下罰金。
未經許可，轉讓、出租或出借前項所列槍枝者，處五年以上有期
徒刑，併科新臺幣一千萬元以下罰金。
意圖供自己或他人犯罪之用，而犯前二項之罪者，處無期徒刑或
七年以上有期徒刑，併科新臺幣一千萬元以下罰金。
未經許可，持有、寄藏或意圖販賣而陳列第一項所列槍枝者，處
三年以上十年以下有期徒刑，併科新臺幣七百萬元以下罰金。
第一項至第三項之未遂犯罰之。
槍砲彈藥刀械管制條例第十二條：
未經許可，製造、販賣或運輸子彈者，處一年以上七年以下有期
徒刑，併科新台幣五百萬元以下罰金。
未經許可，轉讓、出租或出借子彈者，處六月以上五年以下有期
徒刑，併科新台幣三百萬元以下罰金。
意圖供自己或他人犯罪之用，而犯前二項之罪者，處三年以上十
年以下有期徒刑，併科新台幣七百萬元以下罰金。
未經許可，持有、寄藏或意圖販賣而陳列子彈者，處五年以下有
期徒刑，併科新台幣三百萬元以下罰金。
第一項至第三項之未遂犯罰之。


司法院資訊處製作；財團法人民間司法改革基金會備份。
